【裁判字號】    99,台上,3598
【裁判日期】    990610
【裁判案由】    違反槍砲彈藥刀械管制條例
【裁判全文】
最高法院刑事判決            九十九年度台上字第三五九八號
上  訴  人  甲○○
上列上訴人因違反槍砲彈藥刀械管制條例案件，不服台灣高等法
院中華民國九十七年七月九日第二審判決（九十七年度上訴字第
四三九號，起訴案號：台灣板橋地方法院檢察署九十五年度偵字
第一Ｏ一四三號），提起上訴，本院判決如下：
    主  文
上訴駁回。
    理  由
按刑事訴訟法第三百七十七條規定：上訴於第三審法院，非以判
決違背法令為理由，不得為之；是提起第三審上訴，應以原判決
違背法令為理由，係屬法定要件。如果上訴理由書狀並未依據卷
內訴訟資料具體指摘原判決不適用何種法則或如何適用不當，或
所指摘原判決違法情事，顯與法律規定得為第三審上訴理由之違
法情形不相適合時，均應認其上訴為違背法律上之程式，予以駁
回。本件原判決認定上訴人甲○○有其事實欄所載寄藏槍、彈之
犯行，因而撤銷第一審關於該部分科刑之判決，改判仍依想像競
合犯規定，論上訴人以未經許可，寄藏可發射子彈具有殺傷力之
改造手槍罪，累犯，處有期徒刑四年，併科罰金新台幣十萬元，
並諭知罰金如易服勞役之折算標準暨為相關從刑之宣告。已詳敘
所憑證據及認定之理由，對於上訴人所提出之辯解，何以不可採
，亦在理由內詳予指駁，俱有卷存資料可資覆按。而證據之取捨
及事實之認定，為事實審法院之職權，苟其判斷無違經驗法則或
論理法則，即不能任意指為違法。原判決依憑上訴人於偵審供承
本件槍、彈係由綽號「阿福」之男子所交付，嗣伊並將槍枝放進
包包之供詞，參酌證人即上訴人之姐徐秀娟之證詞、卷內相關鑑
驗通知書及其他證據調查之結果，綜合判斷，認定上訴人確有本
件寄藏槍、彈犯行，並說明上訴人關於該槍、彈係「阿福」交由
其姐寄藏之辯詞，委無足採之旨，所為論斷，無違經驗法則及論
理法則，不能任意指為違法。又刑事訴訟法第三百七十九條第十
款所謂應於審判期日調查之證據，必須該證據確與待證事實有重
要關係，就其案情委有調查之必要者而言。本件於警方搜索時，
係由何人將槍、彈自上訴人住處丟擲下樓乙端，既與上訴人本件
犯行成立與否無關，原審縱不為無益之調查，究非調查未盡及理
由不備，仍不得指為違法。上訴意旨，對於原判決究竟如何違背
法令，並未依據卷內資料為具體之指摘，徒執陳詞指本件槍、彈
乃其姐受寄藏放，而為否認犯罪之事實爭辯，並對原審採證認事
之職權行使，任意爭執，或就與判決本旨無關之槍、彈由何人丟
擲等枝節問題為爭辯，難謂已符合首揭法定上訴要件，其上訴為
不合法律上之程式，應予駁回。
據上論結，應依刑事訴訟法第三百九十五條前段，判決如主文。
中    華    民    國  九十九  年    六    月    十    日
                      最高法院刑事第八庭
                          審判長法官  洪  文  章
                                法官  王  居  財
                                法官  郭  毓  洲
                                法官  黃  梅  月
                                法官  邱  同  印
本件正本證明與原本無異
                                      書  記  官
中    華    民    國  九十九  年    六    月   十五   日
                                                      Ｅ

司法院資訊處製作；財團法人民間司法改革基金會備份。
